【裁判字號】    91,易,3472
【裁判日期】    920227
【裁判案由】    賭博
【裁判全文】
臺灣板橋地方法院刑事判決                        九十一年度易字第三四七二號
    公  訴  人  臺灣板橋地方法院檢察署檢察官
    被      告  壬○○
右列被告因賭博案件，經檢察官提起公訴（九十一年度偵字第一九八一○號），本院
判決如左：
    主  文
壬○○連續意圖營利，供給賭博場所，處有期徒刑參月，如易科罰金，以參佰元折算
壹日。
扣案麻將壹付及骰子參顆均沒收。
    事  實
一、壬○○基於意圖營利，供給賭博場所之概括犯意，自民國九十一年二月某日起，
    迄九十一年十月七日止，提供其所有位於臺北縣三重市○○路○段一六三巷三六
    號兼營傢俱行之住處，作為賭客賭博之場所，且提供麻將一付、骰子三個為賭具
    。其賭博方式為：以四人為一組，每底新台幣（下同）三百元、每台一百元，自
    摸者，其餘三位賭客應依台數多寡給付自摸者款項，壬○○則可自每自摸一次者
    ，抽取二百元牟利，每四圈至多可自自摸者抽取六百元。嗣於九十一年十月七日
    上午十一時三十分許，適有賭客辛○○、癸○○、己○○、張民松等四人在上址
    賭博時，為警當場查獲，並扣得壬○○所有供賭博所用之麻將一付、骰子三顆；
    賭客辛○○、癸○○、己○○、張民松所有之賭資共三萬零五百元。
二、案經臺北縣政府警察局移送臺灣板橋地方法院檢察署檢察官偵查起訴。
    理  由
一、訊據被告壬○○矢口否認有何前開被訴意圖營利，供給賭博場所之犯行，並辯稱
    ：九十一年十月六日，伊弟弟之同學己○○偕同其友人張民松、甲○○等人，前
    來伊位於臺北縣三重市○○路○段一六三巷三六號兼營傢俱行之住處唱歌、打麻
    將，甲○○則在旁睡覺，翌日即十月七日上午，因辛○○、癸○○、己○○、張
    民松四人於打麻將時即已約定打四圈抽六百元購買早餐，故該四人即將所抽之六
    百元交付甲○○購買早餐及飲料，伊根本不知辛○○、癸○○、己○○、張民松
    四人打麻將抽了六百元，亦未看見該六百元，何來抽頭，且當場伊本係向員警陳
    稱非伊抽頭，但員警稱：不要拖那麼多人下水，伊始承認抽頭金係伊拿取，當時
    賭客辛○○、癸○○、己○○、張民松亦在場云云。經查：
（一）賭客辛○○、癸○○、己○○、張民松四人於九十一年十月七日上午十一時三
      十分許，為警在被告上址查獲以麻將一付、骰子三個賭博財物，其方式為以四
      人為一組，每底三百元、每台一百元，自摸者，其餘三位賭客應依台數多寡給
      付自摸者款項，被告則可自每自摸一次者，抽取二百元牟利，每四圈至多可自
      自摸者抽取六百元之事實，業據被告於警訊中自白稱：警方於右揭時地，查獲
      賭客辛○○、癸○○、己○○、張民松以伊提供之麻將、骰子賭博財物，每次
      以每底三百元、每台一百元互賭輸贏，每賭四圈伊從中抽頭六百元等語不諱（
      詳偵查卷宗第八頁反面），核與賭客辛○○、癸○○、己○○、張民松於警偵
      訊中證述：賭具麻將係被告提供，抽頭金則由被告抽取，每底三百元，每台一
      百元，自摸一把抽頭二百元，打四圈抽三次，每次抽二百元等語相符（詳偵查
      卷宗第十頁至第十七頁、第四二頁反面、第四三頁）。至公訴人固認：抽頭方
      式為每四圈抽頭六百元，且賭客若有自摸再抽頭二百元云云，然每四圈至多可
      抽取六百元，業據被告於警訊中供述無訛（詳偵查卷宗第八頁反面），而核諸
      賭客辛○○、己○○、張民松於偵訊中證述：贏錢者拿出二百元予被告等語（
      詳偵查卷宗第四二頁反面、第四三頁），及賭客癸○○、張民松於警訊中陳稱
      ：自摸一把抽頭二百元，打四圈抽三次，每次抽二百元等語（詳偵查卷宗第十
      四頁反面、第十六頁反面），則被告應係從自摸贏錢之賭客抽取款項，且係自
      每自摸一次者，抽取二百元牟利，每四圈至多可自自摸者抽取六百元，堪以認
      定，職是，公訴人認被告除每四圈可抽頭六百元外，另可向自摸之賭客再抽頭
      二百元云云，顯有誤會。至賭客辛○○、己○○於警訊中固陳稱：每圈抽頭金
      六百元云云（詳偵查卷宗第十頁反面、第十二頁），然該二人嗣於本院調查中
      即陳稱：係一將四圈抽頭六百元等語（詳本院九十一年十二月二十六日訊問筆
      錄），核與賭客辛○○於偵訊、賭客癸○○、張民松於警訊中供述：每四圈抽
      三次，每次抽二百元等語相符（詳偵查卷宗第十四頁反面、第十六頁反面、第
      四二頁反面），是以，證人辛○○、己○○於警訊中陳稱：每圈抽頭金六百元
      云云，應係口誤所致，此部分顯與事實不符，而不足採信。
（二）次者，核諸製作被告警訊筆錄之臺北縣政府警察局三重分局慈福派出所員警乙○○於本院調查中具結證述：被告自承抽頭六百元，並供述該六百元已拿去購
      買東西等語（詳本院九十一年十一月二十六日訊問筆錄）；到場處理之臺北縣
      政府警察局三重分局二組巡官庚○○於本院調查中結證稱：伊係根據督察室丁
      督察於早上九時五十二分告知有民眾檢舉表示臺北縣三重市○○路○段一六三
      巷三六號傢俱行內有人在賭博，要伊前往瞭解回報，當時即由組長戊○○帶班
      ，由伊與張政隆巡官、丙○○警員、丁○○警員一同前往，檢舉人曾表示隔壁
      係廟，有可能在廟裡賭博，伊與組長即先到廟裡，剛好被告在廟裡燒香，伊看
      廟裡無人賭博，即製作臨檢紀錄表，另外三位同仁即前往隔壁三六號查看，並
      回報隔壁之門打開，內有人在賭博，伊趕過去，查獲辛○○、癸○○、己○○
      、張民松在屋內賭博。在場之人表示屋主係被告，且在場之人表示抽頭金係被
      告拿去買早點等語（詳本院九十二年一月十四日訊問筆錄）；證人即臺北縣政
      府警察局三重分局二組巡官張政隆於本院調查中陳稱：伊係與庚○○巡官在一
      起，先至廟裡去，有同仁聽到有賭博聲，即前往三六號查看，伊過去三六號時
      鐵門已打開，發現辛○○、癸○○、己○○、張民松在內賭博，伊製作其中一
      位賭客癸○○之筆錄時，癸○○表示被告有抽頭等語（詳本院九十二年一月十
      四日訊問筆錄）及臺北縣政府警察局三重分局二組員警丙○○於本院調查中證
      述：本案係民眾檢舉臺北縣三重市○○路○段一六三巷三六號、四十號皆有人
      在聚賭，因該處房子小，高度矮，過去時不清楚那邊是三六號，但檢舉民眾表
      示係在廟後方，故先到廟裡假裝拜拜，剛好遇到屋主即被告也在拜拜，當時已
      經確定廟裡無賭博之現象，伊即訊問被告是民眾還是屋主，被告表示廟是他父
      親的，他父親去遊覽所以才去廟裡燒香拜拜，伊即表明身分是警察，並表示有
      民眾檢舉有人在賭博，但查無賭博跡證，請被告配合製作訪談紀錄，被告同意
      ，就由庚○○巡官製作筆錄，後來即到屋外聊天，聽到隔壁三六號有麻將聲，
      鐵門並打開，伊看到裡頭有燈光即進入表明警察身分，叫現場之人不要動，詢
      問屋主是誰、負責人是誰，剛好被告過來，表示傢俱行是他的，伊即問現場四
      名賭客係何人抽頭，如何抽賭，現場四名賭客表示：有抽頭金，抽頭金係屋主
      即被告拿去等語（詳本院九十二年二月二十日訊問筆錄），足知，被告及賭客
      辛○○、癸○○、己○○、張民松四人於現場或警訊中確曾供述賭博時確有抽
      頭，且抽頭金係被告拿取之事實，復殆無疑。
（三）至被告辯稱：伊本係向員警陳稱非伊抽頭，但員警稱：不要拖那麼多人下水，
      伊始承認抽頭金係伊拿取云云。然到場處理之員警無人曾向被告陳稱：不要拖
      那麼多人下水等語，業據證人即賭客辛○○、張民松及到場處理之員警乙○○
      、庚○○、張政隆、丁○○、丙○○於本院調查中陳明屬實（分詳本院九十一
      年十二月二十六日、九十二年一月十四日、二月二十日訊問筆錄），則被告此
      部分辯解，顯係事後卸責之詞，委無足採。另證人甲○○於本院調查中固具結
      證述：九十一年十月六日晚上，伊在上址與辛○○、己○○、張民松喝酒、唱
      歌，後癸○○來時，該四人表示無聊，提議要打麻將，伊即先去睡覺，七日上
      午，己○○即從身上拿出六百元予伊前去購買早餐、飲料、香煙、檳榔云云（
      詳本院九十一年十二月二十六日訊問筆錄），然到場處理之員警對甲○○於前
      開時地是否在場均無印象，分據證人即乙○○、庚○○、張政隆、丁○○、丙○○於本院調查中時證述無訛（分詳本院九十一年十二月二十六日、九十二年
      一月十四日、二月二十日訊問筆錄），則九十一年十月七日上午，甲○○是否
  確在現場睡覺，即有斟酌之餘地。況該六百元係被告拿取之事實，迭據被告及
      賭客辛○○、癸○○、己○○、張民松於警偵訊中陳明無訛（詳偵查卷宗第八
      頁反面、第十頁反面、第十二頁反面、第十四頁反面、第十六頁反面、第三七
      頁反面、第四二頁反面、第四三頁），且該六百元倘真係甲○○拿取，何以甲○○、被告、賭客辛○○、癸○○、己○○、張民松於現場、警偵訊中均未陳
      明此事，反遲至檢察官提起公訴，經本院調查時始如此陳稱？職是，證人甲○○於本院調查中證述：九十一年十月七日抽取之六百元係伊拿去購買早餐云云
      ；證人辛○○、己○○、張民松嗣於本院調查中改稱：九十一年十月七日抽取
      之六百元係拿給甲○○購買飲料，而非由被告拿走云云（分詳本院九十一年十
      二月二十六日、九十二年一月十四日訊問筆錄），皆係事後維護被告之詞，而
      不足採信。
（四）再者，九十一年十月七日之前，賭客辛○○、癸○○、己○○、張民松均曾在
      上址賭博財物，並由被告抽頭，其中最早一次係於九十一年二月某日之事實，
      復據證人即賭客辛○○於警訊中證述：伊曾前往上址賭博三、四次，每次均係
      一台一百元、一底三百元，每人發十六張牌，莊家發十七張牌，伊每次去玩，
      均係贏錢者需拿出二百元予被告等語（詳偵查卷宗第十一頁、第四二頁反面）
      ；證人己○○於警偵訊及本院調查中證稱：伊前往上址賭博二、三次，贏錢者
      需拿錢給被告，打四圈基本抽三次六百元等語（詳偵查卷宗第十三頁、第四三
      頁、本院九十一年十二月二十六日訊問筆錄）；證人張民松於警訊中陳稱：伊
      共前往上址賭博二次，當日贏錢之人就要拿錢出來等語（詳偵查卷宗第十五頁
      、第四三頁）；證人癸○○於警偵訊中證稱：伊前往上址賭博財物多次，最早
      係於九十一年二月時等語甚詳（詳偵查卷宗第十六頁反面、第四二頁反面），
      是以，被告係自九十一年二月某日起，提供其所有位於臺北縣三重市○○路○
      段一六三巷三六號兼營傢俱行之住處，作為賭客賭博之場所，自屬無疑。
（五）至被告於警偵訊中固陳稱：九十一年十月七日當日抽取之抽頭金六百元，均已
      購買冷、熱飲花用殆盡云云（詳偵查卷宗第八頁反面、第三七頁反面），然倘
      被告無營利之意圖，何須提供餐點、飲料供賭客賭玩？況被告自九十一年二月
      某日起，迄同年十月七日止，提供住處場所供人賭博有八月之久，若毫無利益
      ，被告焉會將自己住處隨意提供他人作為賭博場所之理，況被告向賭客抽取之
      款項用以購買餐點、飲料供賭客食用後，剩餘之款項仍歸被告所有，業據賭客
      辛○○、癸○○、己○○、張民松於偵訊中陳明無訛（詳偵查卷宗第四三頁）
      ，是以，被告仍有營利之意圖，灼然甚明。此外，復有臺北縣（政府）警察局
      三重分局搜索扣押筆錄、現場圖、現場照片三幀（附於偵查卷宗第四頁、第七
      頁、第十八頁），及被告自承係其所有之麻將一付、骰子三顆扣案可資佐證（
      詳偵查卷宗第八頁反面、第三七頁反面）。綜上，本件事證明確，被告犯行，
      堪以認定，應予依法論科。
二、被告意圖營利而供給賭博場所，核其所為，係犯刑法第二百六十八條之意圖營利
    供給賭博場所罪。其多次意圖營利，供給賭博場所之犯行，時間緊接，所犯又係
    構成要件相同之罪名，顯係出於概括之犯意反覆為之，為連續犯，應依刑法第五
    十六條之規定論以一罪，並加重其刑。爰審酌被告前無犯罪科刑之紀錄，有臺灣
    高等法院檢察署刑案紀錄簡覆表乙份在卷可參，素行良好，且提供賭博場所供人
    賭博僅八個月，時間尚短，抽頭所得金額非鉅，惟犯罪後猶飾詞卸責，兼衡賭博
    對社會風氣造成之危害、導致家庭問題與治安敗壞暨被告犯罪之動機、目的、手
    段等一切情狀，量處如主文所示之刑，並諭知易科罰金之折算標準，以資懲儆。
    至扣案之麻將一付及骰子三顆，係被告所有供給賭博場所賭博所用之物，業據賭
    客辛○○、癸○○、己○○、張民松於警訊中陳明無訛，已如前述，併依刑法第
    三十八條第一項第二款之規定，宣告沒收之。而九十一年十月七日上午，被告抽
    頭所得之六百元已花用殆盡，業據被告供承在卷（詳偵查卷宗第八頁反面），既
    已滅失而不存在，本院自無從併予宣告沒收之，另扣案之賭資共三萬零五百元，
    其中二萬三千三百元係己○○所有；四千一百元係辛○○所有；三百元係癸○○
    所有，餘二千八百元係張民松所有，分據證人辛○○、己○○、張民松、乙○○
    於警訊或本院調查中陳明無訛（詳偵查卷宗第十一頁、第十三頁、第十五頁、本
    院九十一年十二月二十六日訊問筆錄），並有前開現場圖可參，既非被告所有，
    且與被告所犯本件罪行無涉，本院亦無從為沒收之諭知，併此敘明。
據上論斷，應依刑事訴訟法第二百九十九條第一項前段，刑法第五十六條、第二百六
十八條前段、第四十一條第一項前段、第三十八條第一項第二款，罰金罰鍰提高標準
條例第一條前段、第二條，判決如主文。
本案經檢察官賴惠慈到庭執行職務。
中      華      民      國      九十二      年    二    月    二十七    日
                                  臺灣板橋地方法院刑事第四庭
                                          法  官  游  秀  雯
右正本證明與原本無異。
如不服本判決，應於判決送達後十日內，向本院提出上訴狀。
                                          書記官  張  玉  如
中      華      民      國      九十二      年    三    月      三      日
附錄本案論罪科刑法條全文：
刑法第二百六十八條
意圖營利，供給賭博場所或聚眾賭博者，處三年以下有期徒刑，得併科三千元以下罰
金。


司法院資訊處製作；財團法人民間司法改革基金會備份。
